ABDUL AZIZ

+6281229721631 | I200200180@student.ums.ac.id | linkedin.com/abdaziz1 | https://github.com/Z1ZA

Surakarta, Jawa Tengah

Mahasiswa teknik informatika di Universitas Muhammadiyah Surakarta. Sangat antusias dalam dunia teknologi, memiliki banyak pengalaman di bidang pengembangan web, suka mencoba hal-hal dan pengalaman baru. Berkerja keras, bertanggung jawab dan disiplin merupakan kebiasaan yang saya terapkan.

Pengalaman

Tupai Tech - Surakarta Feb 2023 - Apr 2023

Internship

- Front-End Developer (membuat tampilan front-end dari design UI/UX pada figma menggunakan Tailwind CSS)
- Mengembangkan landing page website kesehatan "Medicmate"
- Mengembangkan landing page website digital marketing "Symphony"
- Mengembangkan landing page website studio "Flexbox"

Dicoding Indonesia - Indonesia

Aug 2022 - Dec 2022

Studi Independen

- Front-end dan Back-end Development
- Membuat aplikasi pengelolaan data menggunakan DOM dan web storage
- Membuat aplikasi web ES6, custom element, NPM, module bundler, dan AJAX
- · Membuat PWA katalog restoran dengan testing dan optimisasi
- Membuat REST API Website Bookshelf

Jitunews.com - Surakarta, Indonesia

Feb 2019 - Apr 2019

Internship

- · Content creator untuk instagram Hitsfogram dan Zona Mistis
- Melakukan Research, Copywriting, dan Editing konten

Pendidikan

Universitas Muhammadiyah Surakarta - Surakarta, Indonesia

Aug 2020 - Sep 2024 (Expected)

Undergraduate in Informatika, 3.87/4.00

SMKN 2 KARANGANYAR - Karanganyar, Indonesia

Jul 2017 - May 2020

High School Diploma in Rekayasa Perangkat Lunak

Pengalaman Organisasi

FOSTI UMS - Surakarta, Indonesia

Dec 2020 - Dec 2022

- Head of Research And Development
- Merencanakan program kerja divisi keilmuan riset dan teknologi
- · Mengoordinasi dan bertanggung jawab atas berjalannya setiap program kerja

Skill, Project

- Soft Skills: Kepemimpinan, berkolaborasi dalam tim, management waktu
- Hard Skills: Dasar pemrograman Python, Java, Kotlin, Dart
- Hard Skills :: Web development HTML, CSS, Javascript, Tailwind, Bootstrap, ReactJs, NodeJs, NextJs, PHP, Laravel, MySQL
- Projects ⊚ (2022): Full stack developer untuk website bertema keluarga "Parently"